# 陈老师，关于BOT项目未完工政府收回处理事项

提问人：loeryly 时间：2020-03-06 08:05:28
接触到一BOT项目，由于政府方现资金充裕，计划将项目收回自建，对价采用项目净资产（在建工程减去债务金额），对于项目公司是否按资产出售处理？

回答人：chenyiwei
可以作为无形资产或金融资产的处置处理。对金融资产处置，因为收取合同现金流量的权利终止，故应终止确认。